臺灣臺北地方法院宣示判決筆錄　　　　　93年度訴緝字第92號
　　公　訴　人　臺灣臺北地方法院檢察署檢察官
　　被　　　告　丙○○
　　指定辯護人　蕭蒼澤律師
上列被告等因偽造有價證券案件，經檢察官提起公訴（八十二年
度偵字第二五七七二號、八十二年度偵字第二七七六一號、八十
三年度偵字第四四九號），於中華民國九十四年十月十九日下午
四時整，在本院第十六法庭宣示判決，出席職員如下：
審判長起立朗讀判決主文、犯罪事實要旨、處罰條文，及告以上
訴限制、期間並提出上訴狀之法院，且諭知記載其內容：
一、主  文：
    丙○○幫助共同連續意圖為自己不法之所有，以詐術使人將
    本人之物交付，處有期徒刑肆月，如易科罰金，以佰元折
    算壹日。
二、犯罪事實要旨：
    被告丙○○於民國八十二年五月間，基於幫助乙○○及甲○○共同意圖為自己不法所有之概括犯意，提供其本人名義，
    與乙○○及甲○○至如附表所示之金融行庫開戶及請領空白
    支票，並擔任由乙○○及甲○○所開設之普獅服飾精品店之
    名義上負責人。乙○○及甲○○取得如附表所示金融行庫之
    被告丙○○名義支票後，以自行提示培養信用之方式，取得
    如附表所示金融行庫之信用後，即大量領取支票使用。嗣於
    八十二年九月間起，乙○○與甲○○佯以普獅服飾精品店急
    需進貨之方式，施用詐術，連續向哈里國際有限公司、吉興
    有限公司、竹舫貿易有限公司、喬代爾貿易實業有限公司及
    大順、南大、卡登、丞佑、欣泰、啟航等商店詐購大量之服
    飾、鞋類等貨品，並連續偽簽如附表所示丙○○名義之金融
    行庫支票若干張，金額共計新臺幣（以下同）六百六十七萬
    六千三百零八元持以行使支付貨款，使上述公司、商店陷於
    錯誤，交付相同價值之服飾及鞋類，乙○○及甲○○再將購
    得之上開貨品以二成至四成不等之低價轉售予明帥、蕾迪及
    蔡並泰等商店而脫手，詐騙金額達六百五十餘萬元。
三、按刑法上之幫助犯，係指以幫助之意思，對於正犯資以助力
    ，而未共同實施構成要件行為，及未有犯罪之犯意聯絡或行
    為分擔。本件被告基於幫助他人共同連續詐欺取財之故意，
    提供其個人名義之金融行庫空白支票，予以乙○○、甲○○
    實施詐欺犯行之助力，所實施者，尚非屬構成要件之行為，
    應為幫助犯。是核被告丙○○所為，係犯刑法第三百三十九
    條第一項之幫助詐欺取財罪。被告係基於幫助之犯意而為之
    ，係屬刑法第三十條之幫助犯，爰依正犯之刑減輕之。又依
    九十年一月十日修正，同年月十二日生效施行前之刑法第四
    十一條第一項規定：「犯最重本刑為三年以下有期徒刑以下
    之刑之罪，而受六月以下有期徒刑或拘役之宣告，因身體、
    教育、職業或家庭之關係，執行顯有困難者，得以一元以上
    三元以下折算一日，易科罰金。」，本件被告所犯刑法第三
    百三十九條第一項普通詐欺罪，其法定最重本刑為五年以下
    有期徒刑，本不得宣告易科罰金。惟上開刑法第四十一條，
    業經修正並經總統於九十年一月十日公布，於同年月十二日
    施行，依修正後之刑法第四十一條第一項前段規定：「犯最
    重本刑為五年以下有期徒刑之罪，而受六個月以下有期徒刑
    或拘役之宣告者，得予以宣告易科罰金。」，則依刑法第二
    條第一項規定：「行為後法律有變更者，適用裁判時之法律
    。但裁判前之法律有利於行為人者，適用最有利於行為人之
    法律。」，係採從新及從輕主義，本件依上開修正後之刑法
    第四十一條第一項前段及刑法第二條第一項前段之規定，自
    應就對被告所量處如主文所示之刑，諭知易科罰金之折算標
    準。
四、處罰條文：
　　刑法第二條第一項前段、第三十條、第二十八條、第五十六
    條、第三百三十九條第一項、（九十年一月十日公布、同年
    月十二日施行）第四十一條第一項前段，罰金罰鍰提高標準
    條例第一條前段、第二條。
五、協商判決除有刑事訴訟法第四百五十四條之四第一項第一款
    於本訊問程序終結前，被告撤銷協商合意或檢察官撤回協商
    聲請者；第二款被告協商之意思非出於自由意志者；第四款
    被告所犯之罪非第四百五十五條之二第一項所定得以協商判
    決者；第六款被告有其他較重之裁判上一罪之犯罪事實者；
    第七款法院認應諭知免刑或免訴、不受理者情形之一，及違
    反同條第二項「法院應於協商合意範圍內為判決；法院為協
    商判決所科之刑，以宣告緩刑或二年以下有期徒刑、拘役或
    罰金」之規定者外，不得上訴。
六、如不服本件判決，得自收受判決送達之日起十日內，向本院
    提出上訴書狀，上訴於第二審法院。
中　　華　　民　　國　　94　　年　　10　　月　　19　　日
                  刑事第九庭  書記官  顏淑華
                        審判長法  官  蘇素娥
以上筆錄正本係照原本作成。
                              書記官  顏淑華
中　　華　　民　　國　　94　　年　　10　　月　　19　　日
附錄本案論罪科刑法條全文：
中華民國刑法第三百三十九條：
意圖為自己或第三人不法之所有，以詐術使人將本人或第三人之
物交付者，處五年以下有期徒刑、拘役或科或併科一千元以下罰
金。
以前項方法得財產上不法之利益或使第三人得之者，亦同。
前二項之未遂犯罰之。
附表：
┌──┬────────────┬──────────┐
│編號│   戶          名       │    金 融 銀 行     │
├──┼────────────┼──────────┤
│ １ │丙○○（普獅服飾精品店）│ 亞太商業銀行營業部 │
├──┼────────────┼──────────┤
│ ２ │       同上             │ 台中區中小漢口分行 │
├──┼────────────┼──────────┤
│ ３ │       同上             │中國國際商銀南台分行│
├──┼────────────┼──────────┤
│ ４ │       同上             │中國信託商銀台中分行│
├──┼────────────┼──────────┤
│ ５ │       同上             │ 第一銀行中港路分行 │
├──┼────────────┼──────────┤
│ ６ │       同上             │華南銀行台中港路分行│
└──┴────────────┴──────────┘
